【裁判字號】    96,訴,112
【裁判日期】    970430
【裁判案由】    分割共有物
【裁判全文】
臺灣苗栗地方法院民事判決               96年度訴字第112號
原      告  Ｙ○○
                      巷1號
訴訟代理人  ｃ○○
被      告  天○○
                        號
            Ｑ○○
            亥○○○
                      之2號
            Ｈ○○
            Ｆ○○
                      號5樓
            Ｒ○○○
                      段159.
            Ｐ○○
                      弄1號2.
            Ｉ○○
                      段159.
            Ｃ○○
            Ｌ○○
                      7樓之2.
            Ｚ○○○
                      2樓
            Ｍ○○
                      巷2號
            Ｘ○○
                      3樓
            Ｋ○○
                      號
            Ｊ○○
                      巷10弄.
                      現應受.
            乙○○
                      7巷84.
            Ｇ○○
                      0巷5號.
兼上列四人  Ｏ○○    住台北縣新店市○○里○○鄰○○路65巷
訴訟代理人            55號
                      身分證統.
被      告  ｇ○○    住台北市○○區○○里○○鄰○○○路6
                      段278.
                      身分證統.
            ｄ○○    住同上
                      身分證統.
            ｅ○○    住台北市○○區○○里○鄰○○街134巷
                      28弄臨.
                      身分證統.
            ｏ○○    住苗栗縣.
                      號之3
                      身分證統.
            ｑ○○○  住雲林縣.
                      號
                      身分證統.
            ｒ○○○  住台北市○○區○○里○○鄰○○○路6
                      段278.
                      身分證統.
            ｎ○○    住台北市○○區○○里○○鄰○○街88號
                      4樓
                      身分證統.
            ａ○      住苗栗縣.
                      身分證統.
            辰○○    住台北縣三重市○○里○○鄰○○○街7
                      號
                      身分證統.
            寅○○    住台北縣新莊市○○里○鄰○○街86號
                      之1
                      身分證統.
            卯○○    住台北市○○區○○里○鄰○○街2之3
                        號
                      身分證統.
            Ｔ○○    住台北市○○區○○里○○鄰○○路○段3
                      2巷4弄.
                      身分證統.
            壬○○    住苗栗縣.
                      1號
                      身分證統.
            丑○○    住同上
                      身分證統.
            辛○○    住台北縣蘆洲市○○里○○鄰○○路54巷
                        8號1.
                      身分證統.
            癸○○    住台北縣土城市○○里○鄰○○路66號6
                      樓
                      身分證統.
            ｐ○○○  住台北縣板橋市○○里○○鄰○○路○段2
                      45巷2.
                      身分證統.
            己○○    住台北市○○區○○里○○鄰○○街244
                      巷18弄.
                      身分證統.
            庚○○    住台北縣汐止市○○里○鄰○○○路119
                      巷10弄.
                      身分證統.
            丁○○    住台北縣土城市○○里○○鄰○○街296
                      巷1弄1.
                      身分證統.
            戊○○    住台北市○○區○○里○○鄰○○街244
                      巷18弄.
                      身分證統.
            ｗ○○○  住台北縣三重市○○里○○鄰○○街255
                      巷80號.
                      身分證統.
            ｕ○      住台北縣三重市○○里○○鄰○○街255
                      巷78號.
                      身分證統.
            ｔ○○    住台北縣三重市○○里○○鄰○○街255
                      巷76號.
                      身分證統.
            ｓ○○    住同上
                      身分證統.
            甲甲○    住台北縣三重市○○里○○鄰○○街14號
                      身分證統.
            ｂ○○○  住宜蘭縣.
                      3號
                      身分證統.
            ｘ○○    住台北縣三重市○○里○鄰○○路○段33
                      共7號5.
                      身分證統.
            ｖ○○    住台北縣蘆洲市○○里○○街233巷13
                      號5樓
                      身分證統.
            ｙ○○    住台北縣三重市○○里○○鄰○○○路26
                      7巷29.
                      身分證統.
            ｚ○○    住台北縣三重市○○里○○鄰○○街255
                      巷80號.
                      身分證統.
            Ｓ○○○  住苗栗縣.
                      身分證統.
            申○○    住台北市○○區○○里○○鄰○○○路22
                      3之16.
                      身分證統.
            未○○    住台北縣三重市○○里○鄰○○街7巷89
                      號2樓
                      身分證統.
            酉○○    住台北市○○區○○里○○鄰○○○路22
                      3之16.
                      身分證統.
            丙○○    住台北市○○區○○里○鄰○○路180巷
                      66弄3.
                      身分證統.
            宙○○    住同上
                      身分證統.
            Ｗ○○    住同上
                      身分證統.
            甲○○○  住台中縣.
                      七巷69.
                      身分證統.
            戌○      住桃園縣.
                      28巷1.
                      居桃園縣.
                      身分證統.
            Ｖ○○    住桃園縣.
                      號
                      身分證統.
            Ａ○○    住桃園縣.
                      28巷1.
                      居桃園縣.
                      身分證統.
            Ｕ○○    住基隆市.
                      號2樓
                      身分證統.
兼上列三人
訴訟代理人  玄○      住基隆市.
                      巷47之.
            Ｅ○○    住苗栗縣.
                      身分證統.
            Ｂ○○    住台北市○○區○○里○鄰○○路55巷1
                      6號6樓.
                      身分證統.
            黃○○    住高雄縣.
                      0號
                      身分證統.
            Ｄ○○    住台北市○○區○○里○○鄰○○路80巷
                      14號
                      身分證統.
            Ｎ○○    住台北市○○區○○里○鄰○○路50之1
                      號2樓
                      身分證統.
            午○      住高雄市.
                      號
                      身分證統.
            子○○    住苗栗縣.
                      1號
                      身分證統.
            ｍ○○    住台北縣三重市○○里○○鄰○○○街27
                      之1號
                      身分證統.
            ｈ○○    住台北縣三重市○○里○○鄰○○○街86
                      巷38號.
                      身分證統.
            ｉ○○    住台北縣三重市○○里○○鄰○○○街86
                      巷40號.
                      身分證統.
            ｊ○○    住台北縣三重市○○里○○鄰○○路163
                      號
                      身分證統.
            ｌ○○    住台北縣三重市○○里○○鄰○○○街86
                      巷40號.
                      身分證統.
            ｋ○○    住台北縣三重市○○里○○鄰○○路163
                      號
                      身分證統.
            ｆ○○    住台北縣三重市○○里○鄰○○街130號
                      6樓
                      居台北縣三重市○○里○鄰○○○街27
                      之2號
                      身分證統.
上列當事人間請求分割共有物事件，本院於97年4 月14日言詞辯
論終結，判決如下：
    主  文
被告天○○、Ｑ○○、亥○○○、Ｈ○○、Ｆ○○、Ｒ○○○、
Ｐ○○、Ｉ○○、Ｃ○○、Ｌ○○、Ｚ○○○、Ｍ○○、Ｘ○○
、Ｋ○○、Ｊ○○、乙○○、Ｇ○○、Ｏ○○、ｇ○○、ｄ○○
、ｅ○○、ｏ○○、ｑ○○○、ｒ○○○、ｎ○○、ａ○、辰○○、寅○○、卯○○、壬○○、丑○○、辛○○、癸○○、子○○、ｐ○○○、己○○、庚○○、丁○○、戊○○、ｗ○○○、
ｕ○、ｔ○○、ｓ○○、甲甲○、ｂ○○○、ｘ○○、ｖ○○、
ｙ○○、ｚ○○、Ｓ○○○、申○○、未○○、酉○○、ｍ○○
、ｈ○○、ｉ○○、ｊ○○、ｌ○○、ｋ○○、ｆ○○應就被繼
承人宇○○所有坐落苗栗縣後龍鎮○○○段八一六地號土地，面
積一０二三平方公尺，地目建，應有部分九十六分之八，辦理繼
承登記。
被告戌○、丙○○、宙○○、Ｗ○○、甲○○○、Ａ○○、玄○
、Ｕ○○、Ｖ○○應就被繼承人地○○所有坐落苗栗縣後龍鎮○○○段八一六地號土地，面積一０二三平方公尺，地目建，應有
部分九十六分之四，辦理繼承登記。
兩造共有坐落苗栗縣後龍鎮○○○段八一六地號土地，面積一０
二三平方公尺，地目建，應依如附圖所示方法分割：（一）編號
八一六- Ａ，面積二一平方公尺分歸被告Ｂ○○取得。（二）編
號八一六- Ｂ，面積二一平方公尺分歸被告黃○○取得。（三）
編號八一六- Ｃ，面積二一平方公尺分歸被告Ｄ○○取得。（四
）編號八一六- Ｄ，面積二一平方公尺分歸被告Ｎ○○取得。（
五）編號八一六，面積四四平方公尺分歸被告Ｅ○○取得。（六
）編號八一六- １，面積四三平方公尺分歸被告天○○、Ｑ○○
、亥○○○、Ｈ○○、Ｆ○○、Ｒ○○○、Ｐ○○、Ｉ○○、Ｃ
○○、Ｌ○○、Ｚ○○○、Ｍ○○、Ｘ○○、Ｋ○○、Ｊ○○、
乙○○、Ｇ○○、Ｏ○○、ｇ○○、ｄ○○、ｅ○○、ｏ○○、
ｑ○○○、ｒ○○○、ｎ○○、ａ○、辰○○、寅○○、卯○○
、壬○○、丑○○、辛○○、癸○○、子○○、ｐ○○○、己○○、庚○○、丁○○、戊○○、ｗ○○○、ｕ○、ｔ○○、ｓ○○、甲甲○、ｂ○○○、ｘ○○、ｖ○○、ｙ○○、ｚ○○、Ｓ
○○○、申○○、未○○、酉○○、ｍ○○、ｈ○○、ｉ○○、
ｊ○○、ｌ○○、ｋ○○、ｆ○○共同取得，並保持公同共有。
（七）編號八一六- ２，面積八五平方公尺，分歸被告戌○、丙○○、宙○○、Ｗ○○、甲○○○、Ａ○○、玄○、Ｕ○○、Ｖ○○共同取得，並保持公同共有。（八）編號八一
      六- ３，面積四七九平方公尺，分歸原告取得。（九）編
      號八一六- ４，面積二八八平方公尺，分歸被告午○取得
      。
原告其餘之訴駁回。
訴訟費用由兩造按附表所示應有部分比例負擔。
    事實及理由
一、本件被告經合法通知，均未於最後言詞辯論期日到場，核無
    民事訴訟法第386 條所列各款情形，爰依原告之聲請，由其
    一造辯論而為判決。
二、原告起訴主張：
（一）坐落苗栗縣後龍鎮○○○段816 地號土地（下稱系爭土地
      ），地目建，面積1,023 平方公尺為原告與訴外人宇○○
      、地○○及被告Ｅ○○、Ｂ○○、黃○○、Ｄ○○、Ｎ○○、午○所共有。應有部分為原告45/96 ，宇○○8/96，
      地○○4/96，被告Ｅ○○4/96，被告Ｂ○○、黃○○、Ｄ
      ○○、Ｎ○○各為1/48，被告午○54/192。又共有人宇○○、地○○已死亡，被告天○○、Ｑ○○、亥○○○、Ｈ
      ○○、Ｆ○○、Ｒ○○○、Ｐ○○、Ｉ○○、Ｃ○○、Ｌ
      ○○、Ｚ○○○、Ｍ○○、Ｘ○○、Ｋ○○、Ｊ○○、乙○○、Ｇ○○、Ｏ○○、ｇ○○、ｄ○○、ｅ○○、ｏ○○、ｑ○○○、ｒ○○○、ｎ○○、ａ○、辰○○、寅○○、卯○○、Ｔ○○、壬○○、丑○○、辛○○、癸○○
      、子○○、ｐ○○○、己○○、庚○○、丁○○、戊○○
      、ｗ○○○、ｕ○、ｔ○○、ｓ○○、甲甲○、ｂ○○○
      、ｘ○○、ｖ○○、ｙ○○、ｚ○○、Ｓ○○○、申○○
      、未○○、酉○○、ｍ○○、ｈ○○、ｉ○○、ｊ○○、
      ｌ○○、ｋ○○、ｆ○○均為宇○○之繼承人。另被告戌
      ○、丙○○、宙○○、Ｗ○○、甲○○○、Ａ○○、玄○
      、Ｕ○○、Ｖ○○為地○○之繼承人。原告為取得獨立土
      地產權並自行興建房屋，即行通知其他共有人協議辦理土
      地分割事宜，惟因共有人數眾多，多數共有人未表態或行
      蹤不明而協議未果，且系爭土地現無不能分割之情形，兩
      造間亦無不能分割之約定，為此請求裁判分割系爭土地。
      又系爭土地上有原告及被告午○及訴外人即前共有人巳○○之舊有建物，惟現已不堪居住，土地亦已荒蕪，原告無
      保留建物之意願，為此主張分割方案如附圖所示。並聲明
      ：(1)被告天○○、Ｑ○○、亥○○○、Ｈ○○、Ｆ○○、
      Ｒ○○○、Ｐ○○、Ｉ○○、Ｃ○○、Ｌ○○、Ｚ○○○
      、Ｍ○○、Ｘ○○、Ｋ○○、Ｊ○○、乙○○、Ｇ○○、
      Ｏ○○、ｇ○○、ｄ○○、ｅ○○、ｏ○○、ｑ○○○、
      ｒ○○○、ｎ○○、ａ○、辰○○、寅○○、卯○○、Ｔ
      ○○、壬○○、丑○○、辛○○、癸○○、子○○、ｐ○○○、己○○、庚○○、丁○○、戊○○、ｗ○○○、ｕ
      ○、ｔ○○、ｓ○○、甲甲○、ｂ○○○、ｘ○○、ｖ○○、ｙ○○、ｚ○○、Ｓ○○○、申○○、未○○、酉○○、ｍ○○、ｈ○○、ｉ○○、ｊ○○、ｌ○○、ｋ○○
      、ｆ○○，應就被繼承人宇○○所有系爭土地，應有部分
      96分之8 辦理繼承登記。(2)被告戌○、丙○○、宙○○、
      Ｗ○○、甲○○○、Ａ○○、玄○、Ｕ○○、Ｖ○○，應
      就被繼承人地○○所有系爭土地，應有部分96分之4 辦理
      繼承登記。(3)兩造共有系爭土地，准予分割，分割方案如
      附圖所示。
三、被告方面：
（一）被告Ｐ○○、Ｏ○○、Ａ○○部分：同意分割。
（二）被告玄○、Ｕ○○、Ｖ○○、Ｂ○○、黃○○、午○方面
      ：就附圖即竹南地政於96年11月5 日製作之複丈成果圖所
      示之分割方案無意見。
（三）被告Ｅ○○方面：同意分割，希望分得緊鄰系爭土地之同
      段813 地號土地部分，並願與被告黃○○維持共有。
（四）被告天○○、Ｑ○○、亥○○○、Ｈ○○、Ｆ○○、Ｒ○○○、Ｉ○○、Ｃ○○、Ｌ○○、Ｚ○○○、Ｍ○○、Ｘ
      ○○、Ｋ○○、Ｊ○○、乙○○、Ｇ○○、ｇ○○、ｄ○○、ｅ○○、ｏ○○、ｑ○○○、ｒ○○○、ｎ○○、ａ
      ○、辰○○、寅○○、卯○○、Ｔ○○、壬○○、丑○○
      、辛○○、癸○○、子○○、ｐ○○○、己○○、庚○○
      、丁○○、戊○○、ｗ○○○、ｕ○、ｔ○○、ｓ○○、
      甲甲○、ｂ○○○、ｘ○○、ｖ○○、ｙ○○、ｚ○○、
      Ｓ○○○、申○○、未○○、酉○○、ｍ○○、ｈ○○、
      ｉ○○、ｊ○○、ｌ○○、ｋ○○、ｆ○○、戌○、丙○○、宙○○、Ｗ○○、甲○○○、Ｄ○○、Ｎ○○，則未
      於言詞辯論期日到場，亦未提出書狀作何聲明或陳述。
四、查原告主張系爭土地，地目建，面積1,023 平方公尺為原告
    與訴外人宇○○、地○○及被告Ｅ○○、Ｂ○○、黃○○、
    Ｄ○○、Ｎ○○、午○所共有。應有部分為原告45/96 ，宇
    ○○8/96，地○○4/96，被告Ｅ○○4/96，被告Ｂ○○、黃
    ○○、Ｄ○○、Ｎ○○各為1/48，被告午○54/192。又共有
    人宇○○、地○○已死亡，被告天○○、Ｑ○○、亥○○○
    、Ｈ○○、Ｆ○○、Ｒ○○○、Ｐ○○、Ｉ○○、Ｃ○○、
    Ｌ○○、Ｚ○○○、Ｍ○○、Ｘ○○、Ｋ○○、Ｊ○○、乙○○、Ｇ○○、Ｏ○○、ｇ○○、ｄ○○、ｅ○○、ｏ○○
    、ｑ○○○、ｒ○○○、ｎ○○、ａ○、辰○○、寅○○、
    卯○○、壬○○、丑○○、辛○○、癸○○、子○○、ｐ○○○、己○○、庚○○、丁○○、戊○○、ｗ○○○、ｕ○
    、ｔ○○、ｓ○○、甲甲○、ｂ○○○、ｘ○○、ｖ○○、
    ｙ○○、ｚ○○、Ｓ○○○、申○○、未○○、酉○○、ｍ
    ○○、ｈ○○、ｉ○○、ｊ○○、ｌ○○、ｋ○○、ｆ○○
    均為宇○○之繼承人。另被告戌○、丙○○、宙○○、Ｗ○○、甲○○○、Ａ○○、玄○、Ｕ○○、Ｖ○○為地○○之
    繼承人。系爭土地現無不能分割之情形，且兩造間亦無不能
    分割之約定，惟兩造就分割方法難以達成協議之事實，業據
    其提出土地登記謄本、地籍圖謄本、宇○○、地○○除戶戶
    籍謄本、繼承系統表及繼承人戶籍謄本為證，且為到庭之被
    告所不爭執，自堪信為真實。又原告固主張被告Ｔ○○為宇
    ○○之繼承人，惟依原告提出之戶籍謄本所示，被告Ｔ○○
    於民國73年間已由訴外人陳敦雄收養，是其已非宇○○之繼
    承人，是原告此部分之主張，自不足採。
五、按因繼承、強制執行、公用徵收或法院之判決，於登記前已
    取得不動產物權者，非經登記，不得處分其物權，民法第75
    9 條定有明文。本件系爭土地之共有人宇○○、地○○均已
    死亡。被告天○○、Ｑ○○、亥○○○、Ｈ○○、Ｆ○○、
    Ｒ○○○、Ｐ○○、Ｉ○○、Ｃ○○、Ｌ○○、Ｚ○○○、
    Ｍ○○、Ｘ○○、Ｋ○○、Ｊ○○、乙○○、Ｇ○○、Ｏ○○、ｇ○○、ｄ○○、ｅ○○、ｏ○○、ｑ○○○、ｒ○○○、ｎ○○、ａ○、辰○○、寅○○、卯○○、Ｔ○○、壬○○、丑○○、辛○○、癸○○、子○○、ｐ○○○、己○○、庚○○、丁○○、戊○○、ｗ○○○、ｕ○、ｔ○○、
    ｓ○○、甲甲○、ｂ○○○、ｘ○○、ｖ○○、ｙ○○、ｚ
    ○○、Ｓ○○○、申○○、未○○、酉○○、ｍ○○、ｈ○○、ｉ○○、ｊ○○、ｌ○○、ｋ○○、ｆ○○均為宇○○
    之繼承人。另被告戌○、丙○○、宙○○、Ｗ○○、甲○○○、Ａ○○、玄○、Ｕ○○、Ｖ○○為地○○之繼承人。其
    等均因繼承關係各取得宇○○、地○○之應有部分，惟迄未
    辦理繼承登記，是原告起訴請求其等各就系爭土地宇○○應
    有部分8/96，地○○應有部分4/96，辦理繼承登記後再予判
    決分割，核屬有據，應予准許。至原告請求被告Ｔ○○辦理
    繼承登記部分，因其非宇○○之繼承人，是其此部分之請求
    為無理由，應予駁回。
六、按各共有人得隨時請求分割共有物。但因物之使用目的不能
    分割或契約訂有不分割之期限者，不在此限；分割之方法，
    不能協議決定者，法院得依任何共有人之聲請，命為分配，
    民法第823 條第1 項、第824 條第2 項定有明文。查兩造就
    系爭土地並無不分割之約定，且系爭土地依法得為分割，惟
    兩造無法就分割方法達成協議。從而，原告訴請分割系爭土
    地，為有理由，應予准許。另被告Ｔ○○非宇○○之繼承人
    ，故非系爭土地所有人，是原告對其訴請分割共有物，即屬
    無據，應予駁回。
七、次按共有人因共有物分割之方法不能協議決定，而提起分割
    共有物之訴，應由法院依民法第824 條命為適當之分配；又
    共有物分割之方法，法院應斟酌當事人之聲明，共有物之性
    質，共有人之意願、利害關係、經濟效用及全體共有人之利
    益等公平決定，並不受當事人主張之拘束，法院為顧及全體
    共有人所得利用之價值等情形，本有自由裁量之權。經查，
    系爭土地約呈方形，僅東側面臨道路，土地上有被告午○及
    訴外人即前共有人巳○○共有之廢棄三合院一棟，已十分老
    舊、屋頂破損，且雜木叢生，無法進入。另有宇○○前所使
    用之房屋一棟，已廢棄無人居住，亦因現場雜木叢生而無法
    進入等情，業經本院至現場勘驗屬實，並製有現場照片、勘
    驗筆錄在卷可憑。本院審酌系爭土地上之建物已年久失修，
    不堪使用，現均無人居住。另系爭土地僅東側面臨道路，故
    應使各共有人分得之土地均得面臨道路俾利通行，以及到庭
    共有人均表達願依應有部分之比例將系爭土地自北而南分割
    等情，衡酌兩造共有人之意願及全體共有人之利益，並使系
    爭土地發揮最大經濟效益，認系爭土地應以如附圖所示方案
    分割，爰判決如主文第3 項所示。
八、又分割共有物糾紛，核其性質，兩造本可互換地位，則原告
    提起本訴雖依法有據，然被告之應訴又為法律規定所不得不
    然，其抗辯自為伸張或防衛權利所必要，本院認應由兩造依
    應有部分之比例分擔訴訟費用較為允恰，爰依職權判決如主
    文第4 項所示。
九、據上論結，本件原告之訴為一部有理由、一部無理由，依民
    事訴訟法第385 條第1 項前段、第79條、第80條之1 、第85
    條第2 項，判決如主文。
中   華      民    國    97    年    4     月    30    日
                        民事庭法  官  曾明玉
以上正本係照原本作成。
如對本判決上訴，須於判決送達後20日內向本院提出上訴狀。
                        書記官  黃麗靜
中    華    民    國    97    年    4     月    30    日
96年度訴字第112號（附表）
┌───┬──────────────────┬───────────┐
│ 編號 │             姓      名             │  應負擔訴訟費用比例  │
├───┼──────────────────┼───────────┤
│      │天○○、Ｑ○○、亥○○○、Ｈ○○、陳│                      │
│      │桂花、Ｒ○○○、Ｐ○○、Ｉ○○、陳建│                      │
│      │利、Ｌ○○、Ｚ○○○、Ｍ○○、Ｘ○○│                      │
│      │、Ｋ○○、Ｊ○○、乙○○、Ｇ○○、陳│                      │
│      │朝國、ｇ○○、ｄ○○、ｅ○○、ｏ○○│                      │
│      │、ｑ○○○、ｒ○○○、ｎ○○、ａ○、│                      │
│      │辰○○、寅○○、卯○○、壬○○、呂騰│         8/96         │
│  01  │輝、辛○○、癸○○、子○○、ｐ○○○│     （連帶負擔）     │
│      │、己○○、庚○○、丁○○、戊○○、謝│                      │
│      │鍾秋蓮、ｕ○、ｔ○○、ｓ○○、甲甲○│                      │
│      │、ｂ○○○、ｘ○○、ｖ○○、ｙ○○、│                      │
│      │ｚ○○、Ｓ○○○、申○○、未○○、林│                      │
│      │寶堂、ｍ○○、ｈ○○、ｉ○○、ｊ○○│                      │
│      │、ｌ○○、ｋ○○、ｆ○○等60人（即被│                      │
│      │繼承人宇○○之繼承人）。            │                      │
│      │                                    │                      │
├───┼──────────────────┼───────────┤
│      │戌○、丙○○、宙○○、Ｗ○○、王陳寶│        4/96          │
│  02  │珠、Ａ○○、玄○、Ｕ○○、Ｖ○○等9 │    （連帶負擔）      │
│      │人（即被繼承人地○○之繼承人）。    │                      │
├───┼──────────────────┼───────────┤
│  03  │Ｙ○○                              │       45/96          │
├───┼──────────────────┼───────────┤
│  04  │Ｅ○○                              │        4/96          │
├───┼──────────────────┼───────────┤
│  05  │Ｂ○○                              │        1/48          │
├───┼──────────────────┼───────────┤
│  06  │黃○○                              │        2/96          │
├───┼──────────────────┼───────────┤
│  07  │Ｄ○○                              │        2/96          │
├───┼──────────────────┼───────────┤
│  08  │Ｎ○○                              │        2/96          │
├───┼──────────────────┼───────────┤
│  09  │午○                                │       54/192         │
└───┴──────────────────┴───────────┘


司法院資訊處製作；財團法人民間司法改革基金會備份。
